【裁判字號】    95,訴,973
【裁判日期】    950630
【裁判案由】    毒品危害防制條例
【裁判全文】
臺灣桃園地方法院刑事判決               95年度訴字第973號
    公  訴  人  台灣桃園地方法院檢察署檢察官
    被      告  甲○○
                          村3.
上列被告因違反毒品危害防制條例案件，經檢察官提起公訴（95
毒偵字字816 號），被告於準備程序進行中為有罪之陳述，經本
院合議庭裁定由受命法官獨任進行簡式審判程序，本院判決如下
：
    主      文
甲○○施用第一級毒品，累犯，處有期徒刑柒月，扣案注射針筒
壹枝沒收。
    事  實
一、甲○○前因竊盜、肅清煙毒條例、麻醉藥品管理條例及偽造
    文書等案件，分別經法院判處有期徒刑8 月、3 年2 月、7
    月及3 月確定，上開4 罪經定應執行有期徒刑4 年6 月，於
    民國87年5 月18日送監執行，於89年6 月5 日縮短刑期假釋
    出監交付保護管束，於91年7 月30日保護管束期滿，假釋未
    經撤銷視為已執行完畢。復於91年間因竊盜案件，經本院以
    91年度易字第2341號判處有期徒刑7 月確定，於93年10 月5
    日執行完畢。另甲○○於91年間因施用毒品案件，經本院以
    91年度毒聲字第1795號裁定送觀察、勒戒後，因認有繼續施
    用毒品傾向，經本院以92年度毒聲字第148 號、92年度毒聲
    字第1896號，裁定施以強制戒治及停止戒治，嗣於92年10月
    29日再經本院以92年度毒聲字第3291號裁定撤銷停止戒治，
    並自93年2 月16日再入戒治處所施以強制戒治，於93 年7月
    3 日戒治期滿釋放出所，由臺灣桃園地法院檢察署檢察官於
    93年9 月10日以93年度戒毒偵字第269 號為不起訴處分確定
    。
二、詎甲○○仍未戒除毒癮，於上開強制戒治執行完畢釋放後5
    年內，復基於施用第1 級毒品海洛因之犯意，於95年1 月17
    日上午10時許，在桃園縣蘆竹鄉○○村○○路20村30號之住
    家，以注射針筒注射皮膚之方式施用第1 級毒品海洛因1 次
    。嗣於95年1 月17日晚間21時許，在桃園縣桃園市○○路與
    永豐路口前為警查獲，並扣得甲○○所有供施用海洛因所用
    之注射針筒1 枝。
三、案經桃園縣政府警察局中壢分局報請臺灣桃園地方法院檢察
    署檢察官偵查起訴。本院合議庭依甲○○於準備程序進行中
    為有罪之陳述，裁定由受命法官獨任進行簡式審判程序審理
    。
    理  由
一、證據能力部分：
  (一)被告甲○○所為之自白，並無出於強暴、脅迫、利誘、詐欺
    、疲勞訊問、違法羈押或其他不正之方法，亦非違反法定障
    礙事由經過期間不得訊問或告知義務之規定而為，依刑事訴
    訟法第156 條第1 項、第158 條之2 規定，應認其有證據能
    力。
  (二)卷附桃園縣政府警察局中壢分局被採尿人姓名編號對照表、
    臺灣檢驗科技股份有限公司濫用藥物尿液檢驗報告等被告以
    外之人於審判外之書面陳述，依刑事訴訟法第273 條之2規
    定排除同法第159 條第1 項之傳聞排除法則之適用，均有證
    據能力。
  (三)扣案之注射針筒1 枝，並非供述證據，無傳聞法則之適用，
    與本案具有關聯性，且上開物證經偵辦員警合法取得，具有
    證據能力。
二、認定犯罪事實之證據及理由：
  (一)上揭犯罪事實業據被告甲○○於本院審理中坦承不諱，且被
    告為警查獲後採集之尿液經檢驗結果呈鴉片類陽性反應，有
    桃園縣政府警察局中壢分局被採尿人姓名編號對照表、臺灣
    檢驗科技股份有限公司濫用藥物尿液檢驗報告各1 紙附卷可
    稽，復有供被告施用海洛因所用之注射針筒1 枝扣案可為佐
    證。被告上開任意性自白堪認與事實相符。
  (二)被告前因施用毒品經觀察勒戒、強制戒治期滿釋放後，由臺
    灣桃園地方法院檢察署檢察官為不起訴處分確定等情，有臺
    灣高等法院被告前案紀錄表、不起訴處分書等在卷可憑，被
    告於上開強制戒治期滿後5 年內，再犯施用第1 級毒品之犯
    行洵堪認定，應依法論科。
三、論罪科刑：
  (一)按海洛因屬毒品危害防制條例第2 條第2 項第1 款規定之第
    1 級毒品，核被告甲○○所為，係犯毒品危害防制條例第10
    條第1 項之施用第1 級毒品罪。被告非法持有第1 級毒品海
    洛因進而施用，其施用前持有之低度行為應為施用之高度行
    為所吸收，不另論罪。
  (二)被告有事實欄所載前案紀錄執行完畢等情，有臺灣高等法院
    被告前案紀錄表在卷可憑，其於有期徒刑執行完畢後5 年內
    ，再犯本件有期徒刑以上之施用第1 級毒品罪，為累犯，應
    依刑法第47條規定加重其刑。
  (三)爰審酌被告犯罪之目的、動機、手段、被告前有施用毒品之
    素行、被告之品行、智識程度、犯罪所生損害及被告犯罪後
    坦承不諱態度良好等一切情狀，量處如主文所示之刑，並定
    其應執行之刑，以示懲儆。
四、沒收部分：
    扣案之注射針筒1 枝為被告所有供施用海洛因所用之物，業
    據被告供承在卷，應依刑法第38條第1 項第2 款宣告沒收。
五、據上論斷，應依刑事訴訟法第273條之1第1項、第299條第 1
    項前段，毒品危害防制條例第10條第1 項，刑法第11條前段
    、第47條、第38條第1 項第2 款，判決如主文。
本案經檢察官邱曉華到庭執行職務。
中    華    民    國    95    年    6    月    30     日
                    刑事第六庭法  官  蔡寶樺
以上正本證明與原本無異。
如不服本判決，應於判決送達後10日內向本院提出上訴狀（應附
繕本），上訴於臺灣高等法院。
                              書記官  王泰元
中    華    民    國    95    年    7     月    3     日
附錄本案論罪科刑法條：
毒品危害防制條例第10條
施用第一級毒品者，處 6 月以上 5 年以下有期徒刑。
施用第二級毒品者，處 3 年以下有期徒刑。


司法院資訊處製作；財團法人民間司法改革基金會備份。
